【裁判字號】    99,訴,820
【裁判日期】    991019
【裁判案由】    偽造文書等
【裁判全文】
臺灣屏東地方法院刑事判決               99年度訴字第820號
公  訴  人  臺灣屏東地方法院檢察署檢察官
被      告  乙○○
            丙○○
上列被告因偽造文書等案件，經檢察官提起公訴（99年度偵字第
921 、3364號），因被告於準備程序中就被訴事實為有罪之陳述
，經告知簡式審判程序之旨，並聽取當事人之意見後，經本院合
議庭裁定由受命法官獨任進行簡式審判程序，茲判決如下：
    主  文
乙○○踰越安全設備竊盜，累犯，處有期徒刑捌月；又共同行使
偽造私文書，足以生損害於公眾及他人，累犯，處有期徒刑伍月
，未扣案亞太電信行動電話服務申請書貳紙上申請人簽章欄內偽
造之「戊○○」署押各壹枚，均沒收。應執行有期徒刑拾壹月，
未扣案亞太電信行動電話服務申請書貳紙上申請人簽章欄內偽造
之「戊○○」署押各壹枚，均沒收。
丙○○收受贓物，累犯，處有期徒刑月，如易科罰金，以新臺
幣壹仟元折算壹日；又共同行使偽造私文書，足以生損害於公眾
及他人，累犯，處有期徒刑伍月，如易科罰金，以新臺幣壹仟元
折算壹日，未扣案亞太電信行動電話服務申請書貳紙上申請人簽
章欄內偽造之「戊○○」署押各壹枚，均沒收。應執行有期徒刑
陸月，如易科罰金，以新臺幣壹仟元折算壹日，未扣案亞太電信
行動電話服務申請書貳紙上申請人簽章欄內偽造之「戊○○」署
押各壹枚，均沒收。
    事  實
一、乙○○前於民國93年間，因施用第一、二級毒品案件、94年
    間因竊盜案件，經臺灣高等法院高雄分院分別以94年度上訴
    字第522 號、94年度上易字第296 號判決，各判處有刑徒刑
    1 年、10月、1 年確定，並經同院以95年度聲字第331 號裁
    定應執行有期徒刑2 年6 月確定，於96年2 月15日假釋出監
    並付保護保束，並於96年9 月21日保護管束期滿，假釋未經
    撤銷，而以已執行完畢論。丙○○於96年間，因施用第一級
    毒品案件，經本院以96年度訴字第177 號判決判處有期徒刑
    1 年4 月確定，再經本院以96年度聲減字第1485號裁定減為
    有期徒刑8 月，於97年8 月17日縮刑期滿執行完畢。詎渠等
    均不知悔改，分別為下列行為：
  （一）乙○○意圖為自己不法之所有，於98年10月11日12時前
        之某時，至戊○○位於屏東縣東港鎮○○路○段147 號
        住宅，徒手旋開屋頂鐵皮螺絲外鎖並掀開鐵皮，踰越足
        以防盜之鐵皮屋頂，侵入戊○○住宅，並竊取戊○○所
        有之國民身分證、健保卡、行車執照、駕駛執照各1 張
        及現金新臺幣4000元得手後離去。
  （二）乙○○、丙○○共同基於以偽造署押方式偽造私文書後
        持以行使之犯意聯絡，及意圖為自己不法之所有之詐欺
        取財之犯意聯絡，先於98年12月1 日某時，在不詳時地
        ，由乙○○將所竊得之戊○○國民身分證及健保卡，交
        予丙○○，而丙○○亦明知上揭證件，均係來源不明之
        贓物，竟另基於收受贓物之犯意收受之。其後，由丙○○於98年12月1 日下午5 時許，持上揭證件至址設屏東
        縣東港鎮○○路265 號之甲○○○○，明知己非戊○○
        ，亦未得戊○○同意或授權，竟向該店不知情之店員丁○○佯稱己為戊○○而欲申辦亞太電信股份有限公司（
        下稱亞太公司）0000000000、0000000000號行動電話，
        並冒用戊○○名義，先後接續在2 份亞太電信行動電話
        服務申請書上，分別填寫戊○○個人基本資料，並在申
        請人簽章欄內，偽造「戊○○」署名共2 枚，而偽造上
        開私文書，復持交丁○○表示申辦上揭門號之意旨而行
        使之，足以生損害於戊○○與亞太公司對客戶及行動電
        話申請管理之正確性，並致丁○○陷於錯誤，誤信為真
        ，而開通上開門號，並當場交付丙○○上揭門號之SIM
        卡2 張，於同日夜間某時，由乙○○與丙○○共同至甲○○○○取走贈品即BENQ數位相機1 台，於翌日（2 日
        ）某時則再由乙○○前往甲○○○○取走另贈品
        ZTEF-285
         行 動電話1 支。嗣警於99年1 月14日下午12時許，在
        屏東縣新園鄉○○路181 巷5 號，查獲丙○○持有戊○○之國民身分證，始循線查悉上情。
二、案經戊○○告訴及高雄市政府警察局苓雅分局報告臺灣屏東
    地方法院檢察署檢察官偵查起訴。
    理  由
一、按除被告所犯為死刑、無期徒刑、最輕本刑為3 年以上有期
    徒刑之罪或高等法院管轄第一審案件者外，於法院行準備程
    序進行中，被告先就被訴事實為有罪之陳述時，審判長得告
    知被告簡式審判程序之旨，並聽取當事人、代理人、辯護人
    及輔佐人之意見後，裁定進行簡式審判程序；受命法官行準
    備程序，與法院或審判長有同一之權限，刑事訴訟法第 273
    條之1 第1 項、第279 條第2 項前段分別定有明文。查本件
    被告乙○○、丙○○所犯非為死刑、無期徒刑、最輕本刑為
    3 年以上有期徒刑之罪或高等法院管轄第一審案件，其於本
    院99年10月5 日準備程序進行中，先就前揭被訴事實為有罪
    之陳述（見本院卷第67頁反面），經受命法官告知簡式審判
    程序之旨，並聽取當事人之意見後，本院合議庭認無不得或
    不宜改依簡式審判程序進行之處，爰依刑事訴訟法第273 條
    之1 第1 項，裁定本件由受命法官獨任進行簡式審判程序。
    並依刑事訴訟法第159 條第2 項、第273 條之2 規定，本件
    不適用同法第159 條第1 項關於傳聞法則之規定，證據調查
    亦不受同法第159 條第1 項、第161 條之2 、第161 條之3
    、第163 條之1 及第164 條至第170 條規定之限制，合先敘
    明。
二、上揭事實，業據被告2 人於本院審理時坦承不諱（見本院卷
    第67、71頁），事實欄一（一）部分，並經證人即告訴人戊○○指訴綦詳（見屏東地檢署99年度偵字第921 號卷，下稱
    偵921 號卷，第40、41頁）；事實欄一（二）部分，亦經證
    人即甲○○○○店員丁○○於警詢時證述明確（見偵921 號
    卷第44頁）。復有高雄市政府警察局苓雅分局搜索扣押筆錄
    、扣押物品目錄表、亞太電信行動電話服務申請書2 紙、甲○○○○現場監視器翻拍照片5 張在卷可佐（偵921 號卷第
    45~47 、49、54、55、60~62 ），均足補強被告2 人自白，
    堪認被告自白與事實相符，應屬真實。本件事證明確，被告
    2 人上揭犯行洵堪認定，應依法論科。
三、論罪科刑
  （一）按刑法第321 條第1 項第2 款之「其他安全設備」，指
        門扇牆垣以外，依通常觀念足認防盜之一切設備而言，
        如門鎖、窗戶等，最高法院著有45年台上字第1443號、
        55年台上字第547 號判例可資參照。是屋頂可區隔住宅
        內外空間，防人進入，自有防盜功能，而屬安全設備無
        疑。是核被告乙○○，就事實欄一（一）部分所為，係
        犯刑法第321 條第1 項第2 款之踰越安全設備竊盜罪；
        就事實欄一（二）部分所為，係犯刑法第216 條、第21
        0 條之行使偽造私文書罪、第339 條第1 項之詐欺取財
        罪。核被告丙○○，就事實欄一（二）部分所為，係犯
        刑法第349 第1 項之收受贓物罪、第216 條、210 條之
        行使偽造私文書罪、第339 條第1 項之詐欺取財罪。
  （二）被告2 人偽造「戊○○」署名，屬於偽造私文書之階段
        行為；偽造私文書之低度行為，復為較高度之行使犯行
        所吸收，俱不另論罪。
  （三）被告2 人就上揭行使偽造私文書罪及詐欺取財罪間，有
        犯意聯絡及行為分擔，應論以共同正犯。
  （四）按如數行為於同時同地或密切接近之時地實施，侵害同
        一法益，各行為之獨立性極為薄弱，依一般社會健全觀
        念，在時間前距上，難以強行分開，在刑法評價上，以
        視為數個舉動之接續施行，合為包括之一行為予以評價
        ，較為合理，則屬接續犯，而為包括之一罪，最高法院
        著有86年台上字第3295號判例，可資參照。被告2 人前
        後2 次偽造「戊○○」署名後行使所偽造之私文書，係
        基於同一犯罪決定，時間緊接，空間密接，且侵害同一
        法益，各舉動之獨立性極為薄弱，難以強行分開，自應
        均評價為包括之一行為，論以接續犯而為包括一罪。
  （五）被告2 人行使偽造私文書以詐欺丁○○，所犯行使偽造
        私文書與詐欺取財罪間，係以一行為觸犯上開2 罪名，
        均為想像競合犯，均應從一重之行使偽造私文書罪處斷
        。
  （六）被告乙○○所犯竊盜罪與行使偽造私文書罪；被告丙○○所犯收受贓物罪與行使偽造私文書罪，犯意各別，行
        為互殊，均應予分論併罰。
  （七）被告2 人有前揭事實欄所載有期徒刑科刑紀錄並經執行
        完畢，有臺灣高等法院被告前案紀錄表2 份在卷供參，
        渠等受有期徒刑之執行完畢，5 年以內故意再犯本件有
        期徒刑以上之罪，均為累犯，應依刑法第47條第1 項規
        定，加重其刑。爰審酌被告乙○○正值青壯，竟不循正
        途取財，任意竊取他人財物，不勞而獲，行為實不足取
        ，惟已與告訴人達成和解，有和解書1 紙在卷供參（見
        本院卷第80頁），另被告丙○○收受贓物，添增告訴人
        取回失物之困難，亦有不該；被告2 人冒用告訴人身分
        牟利，造成告訴人生活困擾，惟念被告2 人犯後坦承犯
        行，犯後態度尚佳，復衡其犯罪之動機、目的、參與本
        案犯行之程度等一切情狀，爰分別量處如主文所示之刑
        ，另就被告丙○○所處有期徒刑部分，並諭知易科罰金
        之標準，併就被告2 人均依法定應執行之刑。
  （八）被告2 人偽造之亞太電信行動電話服務申請書2 紙（見
        偵921 號卷第54、55頁），雖為被告犯行使偽造私文書
        罪所生之物，惟已交付予電信公司，並非被告所有，無
        從併予諭知沒收，然其上申請人簽章欄內偽簽之「戊○○」署押2 枚，雖未扣案，惟不問屬於犯人與否，均應
        依刑法第219 條規定宣告沒收。
四、被告乙○○侵入告訴人上址住宅部分，公訴意旨雖認未據告
    訴云云，然查告訴人於警詢時業已陳述：伊要對竊嫌提出告
    訴及賠償伊損失等語在卷（見偵921 號卷第41頁），堪認告
    訴人戊○○業已提出告訴無誤，公訴意旨尚有誤會。此部分
    雖已載明於起訴書犯罪事實欄，然公訴意旨既認未據告訴，
    顯然並未就此部分有提起公訴之意，且此部分與本案上揭論
    罪科刑之竊盜部分犯行，亦無想像競合之裁判上一罪關係，
    尚非為起訴效力所及，本院無從併與審理，自應由檢察官另
    為適法之處理，併此敘明。
據上論斷，應依刑事訴訟法第273 條之1 第1 項、第299 條第 1
項前段，刑法第28條、第216 條、第210 條、第321 條第1 項第
2 款、第339 條第1 項、第349 條第1 項、第55條、第47條第 1
項、第41條第1 項前段、第51條第5 款、第219 條，刑法施行法
第1 條之1 第1 項、第2 項前段，判決如主文。
本案經檢察官陳立興到庭執行職務。
中    華    民    國    99    年    10    月    19   日
                  刑事第五庭    法  官  黃柏霖
以上正本證明與原本無異。
如不服本判決應於收受判決後10日內向本院提出上訴書狀，並
應敘述具體理由；其未敘述上訴理由者，應於上訴期間屆滿後
20日內向本院補提理由書（均須按他造當事人之人數附繕本）
「切勿逕送上級法院」。
中    華    民    國    99    年    10    月    9     日
                                書記官  史安琪
附錄論罪科刑法條：刑法第216 條、210 條、第321 條第1 項第
2 款、第339 條第1 項、第349 條第1 項。
中華民國刑法第216條
（行使偽造變造或登載不實之文書罪）
行使第 210 條至第 215 條之文書者，依偽造、變造文書或登載
不實事項或使登載不實事項之規定處斷。
中華民國刑法第210條
（偽造變造私文書罪）
偽造、變造私文書，足以生損害於公眾或他人者，處 5 年以下
有期徒刑。
中華民國刑法第321條
（加重竊盜罪）
犯竊盜罪而有左列情形之一者，處 6 月以上、 5 年以下有期徒
刑：
一、於夜間侵入住宅或有人居住之建築物、船艦或隱匿其內而犯
    之者。
二、毀越門扇、牆垣或其他安全設備而犯之者。
三、攜帶兇器而犯之者。
四、結夥三人以上而犯之者。
五、乘火災、水災或其他災害之際而犯之者。
六、在車站或埠頭而犯之者。
前項之未遂犯罰之。
中華民國刑法第339條
（普通詐欺罪）
意圖為自己或第三人不法之所有，以詐術使人將本人或第三人之
物交付者，處 5 年以下有期徒刑、拘役或科或併科 1 千元以下
罰金。
以前項方法得財產上不法之利益或使第三人得之者，亦同。
前二項之未遂犯罰之。
中華民國刑法第349條
（普通贓物罪）
收受贓物者，處 3 年以下有期徒刑、拘役或 5 百元以下罰金。
搬運、寄藏、故買贓物或為牙保者，處 5 年以下有期徒刑、拘
役或科或併科 1 千元以下罰金。
因贓物變得之財物，以贓物論。

司法院資訊處製作；財團法人民間司法改革基金會備份。
